【裁判字號】    97,聲減,318
【裁判日期】    970516
【裁判案由】    聲請減刑
【裁判全文】
臺灣板橋地方法院刑事裁定            97年度聲減字第318號
聲  請  人  臺灣板橋地方法院檢察署檢察官
受  刑  人  甲○○
                    （現於臺灣臺北監獄臺北分監執行中）
上列受刑人因違反毒品危害防制條例等案件，已經判決罪刑確定
，聲請人聲請減刑及定其應執行之刑，本院裁定如下：
 主  文
甲○○所犯如附表編號4 所示之罪，減為有期徒刑伍月，如易科
罰金，以銀元佰元即新臺幣玖佰元折算壹日，並與其所犯如附
表編號1 、2 、3 、5 、6 所示已減刑之罪所處之刑，應執行有
期徒刑壹年壹月，如易科罰金，以銀元佰元即新臺幣玖佰元折
算壹日。
    理  由
一、本件聲請意旨略以：受刑人甲○○於如附表所列之犯罪日期
    犯如附表所示之罪，經如附表所列之法院判處如附表所列之
    刑確定在案【除附表編號4 犯罪日期年月日欄應更正為「93
    年5 月間至同年7 日間止」、所犯法條欄應補正為「刑法第
    336 條第2 項」外，餘均引用檢察官減刑聲請書原附表之記
    載】，而其犯罪時間均在民國（下同）96年4 月24日以前，
    所犯如附表編號4 所示之罪，核與中華民國96年罪犯減刑條
    例第2 條第1 項第3 款規定相符，爰依同條例第8 條第1 項
    、第3 項之規定聲請裁定減刑，而其所犯各餘罪已裁定減刑
    ，仍依同條例第11條規定，聲請定其應執行之刑等語。
二、按刑法第2 條第1 項規定：「行為後法律有變更者，適用行
    為時之法律。但行為後之法律有利於行為人者，適用最有利
    於行為人之法律」，依刑法第51條定應執行刑時，「裁判確
    定前犯數罪，其中一罪在新法施行前者，亦同（即亦應為新
    舊法比較）」，最高法院95年5 月23日第8 次刑事庭會議決
    議可資參照。查，受刑人甲○○係於裁判確定前犯如附表所
    列各罪，其中附表編號3 、4 之罪，均係在刑法於95年7 月
    1 日修正施行前所犯，附表編號1 、2 、5 、6 之罪，則係
    在刑法於95年7 月1 日修正施行後所犯；至刑法第51條業於
    94年2 月2 日修正公布，並定自95年7 月1 日起施行。按修
    正前刑法第51條規定：「數罪併罰，分別宣告其罪之刑，依
    左列各款定其應執行者」，其中第5 款規定：「宣告多數有
    期徒刑者，於各刑中之最長期以上，各刑合併之刑期以下，
    定其刑期。但不得逾20年」，修正後刑法第51條第5 款規定
    ：「宣告多數有期徒刑者，於各刑中之最長期以上，各刑合
    併之刑期以下，定其刑期。但不得逾30年」。茲以新舊法比
    較適用結果，修正後刑法並非較有利於受刑人，依刑法第2
    條第1 項前段，仍應依修正前刑法，對於如附表所列各罪減
    得之刑，定其應執行之刑。
三、復按，依中華民國九十六年罪犯減刑條例第9 條之規定，最
    重本刑為5 年以下有期徒刑以下之刑之罪，依本條例減為6
    月以下有期徒刑、拘役者，應為減刑裁定時，併諭知易科罰
    金之折算標準；再，94年2 月2 日修正公布之刑法施行法第
    3 條之1 第3 項規定：「於94年1 月7 日刑法修正施行前犯
    併合處罰數罪中之一罪，且該數罪均符合第41條第1 項得易
    科罰金之規定者，適用90年1 月4 日修正之刑法第41條第2
    項規定。」。又，受刑人部分犯罪行為在舊法，部分犯罪行
    為在新法施行後，以舊法之折算標準較有利於行為人，應適
    用舊法之折算標準。查，受刑人於刑法修正施行前犯如附表
    編號3 、4 之罪，且附表編號3 之罪已減得刑期與附表編號
    4 所示罪名經減刑後所處之刑，均符合修正前刑法第41條第
    1 項得易科罰金之規定；另於刑法修正施行後犯如附表編號
    1 、2 、5 、6 所列罪名，而所犯上開各罪已減得之刑，亦
    分別符合修正後刑法第41條第1 項易科罰金規定（本院並按
    ：受刑人所犯如附表編號1 、2 、3 、5 列示各罪，已經臺
    灣士林地方法院以96年度聲減字第2848號裁定均准予減刑，
    並依修正前刑法規定，定其應執行有期徒刑7 月又15日，暨
    宣告如易科罰金，以銀元300 元即新臺幣900 元折算1 日之
    標準），是受刑人犯如附表列載各罪，係跨越新舊法，且上
    開併合處罰之數罪，均符合刑法第41條第1 項得易科罰金之
    規定，自應適用90年1 月4 日修正之刑法第41條第2 項規定
    ，雖其應執行之刑已逾6 月，仍得易科罰金。復以，如附表
    所示併罰之6 罪，其易科罰金折算標準有所不同，則據刑法
    第2 條第1 項但書規定，自以銀元300 元即新臺幣900 元折
    算1 日之標準為最有利於受刑人。綜上所述，本院審核無誤
    ，爰就附表編號4 之罪原處有期徒刑10月，准予減刑為有期
    徒刑5 月，及諭知如易科罰金，以銀元300 元即新臺幣900
    元折算1 日之標準，並就附表編號4 之罪經減刑後所處刑期
    ，與附表編號1 、2 、3 、5 、6 所載各罪已減得之刑，依
    修正前刑法第51條第5 款、刑法第41條、廢止前罰金罰鍰提
    高標準條例第2 條等規定，定其應執行之刑及併諭知其易科
    罰金折算標準，均詳如主文欄所示。
四、爰依中華民國96年罪犯減刑條例第2 條第1 項第3 款、第8
    條第1 項、第3 項、第9 條、第10條第1 項、第12條，刑法
    第2 條第1 項、修正前刑法第41條第1 項前段、第2 項，第
    51條第5 款，刑法施行法第3 條之1 第3 項，廢止前罰金罰
    鍰提高標準條例第2 條前段，現行法規所定貨幣單位折算新
    臺幣條例第2條，裁定如主文。
中    華    民    國    97    年    5     月    16    日
                  刑事第五庭  法  官  潘  長  生
以上正本證明與原本無異。
如不服本裁定，應於送達後5日內敘明理由向本院提出抗告狀。
                              書記官  彭  麗  紅
中    華    民    國    97    年    5     月    16    日


司法院資訊處製作；財團法人民間司法改革基金會備份。
